臺灣臺中地方法院刑事判決　　　　　　　96年度易字第2861號
公　訴　人　臺灣臺中地方法院檢察署檢察官
被　　　告　丙○○
　　　　　　　　　　　巷34號.
　　　　　　　　　　（現於臺灣臺中戒治所強制戒治中）
上列被告因竊盜案件，經檢察官提起公訴（96年度偵字第8813號
）及移送併案審理（96年度偵字第8556號），本院合議庭裁定由
受命法官獨任進行簡式審判程序，判決如下：
    主    文
丙○○毀壞門扇，於夜間侵入住宅竊盜，處有期徒刑捌月；又毀
壞安全設備竊盜，處有期徒刑柒月；又踰越門扇竊盜，處有期徒
刑捌月；又於夜間侵入住宅竊盜，處有期徒刑玖月。應執行有期
徒刑貳年。
    犯罪事實
一、丙○○各基於意圖為自己不法所有之犯意，分別實施下列竊
    盜行為：
　　(一)於民國95年8月4日23時許，毀壞台中縣豐原市○○街109
      號4樓乙○○住處之大門鐵門後，於夜間侵入竊得乙○○
      所有之LG廠牌DVD錄放影機1台、歌林廠牌20吋電視1台、
      珠寶手錶1只、金手鍊1條、K金戒指4只、金項鍊2條、珍
      珠項鍊耳環1對及琉璃1件等共計約值新臺幣（下同）10萬
      元之財物。
    (二)於95年8月31日21時許，利用後方無人居住之空屋攀爬至
      台中縣潭子鄉○○○路131號無人居住之益勤電機股份有限
      公司（下稱益勤公司）之3樓頂，再毀壞該公司3樓頂所設
      置鋁門之安全設備，而侵入該公司竊得所有之電腦主機、
      17 吋螢幕各1台及洋酒1瓶，合計價值約3萬餘元。
    (三)於95年9月13日15時許，攀爬踰越台中縣潭子鄉○○路○段
      299巷8號丁○○○住處之大門後，再從該住處內第2道門
      旁未上鎖之窗戶越入室內，而徒手竊得丁○○○所有之鑲
      玉金戒指4枚、玉手環3只、天珠項鍊2條、黑白項鍊各1條
      及現金約2000元等共計約10萬元之財物。
    (四)於96年1月10日凌晨5時許之日出前，利用戊○○位在台中
      縣潭子鄉○○村○○路○段288巷28號住處後門未上鎖之機
      會，於夜間侵入其住宅，徒手竊得戊○○所有之項鍊28條
      （約值8萬4000元）、耳環15對（價值約1萬5000元）、現
      金約3萬元等財物。
    嗣因益勤公司之職員陳銘龍、丁○○○及戊○○等3人報案
    後，經警赴上開3處現場勘察，均採得可疑之指紋，送請內
    政部警政署刑事警察局鑑驗後，皆與該局所檔存丙○○之指
    紋相符；並於96年3月13日借提丙○○外出查贓，再經其於
    有權偵查機關尚未查知乙○○住處竊案之犯人時，主動向警
    員表明其即為行竊者，且陳述實施竊盜行為之經過，而自首
    接受裁判後，為警查明上情。
二、案經台中縣警察局豐原分局報請臺灣臺中地方法院檢察署檢
    察官偵查起訴，及該署檢察官移送併案審理。
    理    由
一、訊據被告丙○○坦承上開犯罪事實無誤，而於本院審理時認
    罪在卷。經查：
    (一)上開犯罪事實業據被害人乙○○、益勤公司之職員陳銘龍
      與甲○○、丁○○○及戊○○於警詢時將各自失竊財物之
      情節陳明在卷，復有：1.臺中縣警察局受理刑事案件報案
      三聯單4份，2.台中縣警察局豐原分局對益勤公司竊案之
      現場勘察卷證（包括台中縣警察局豐原分局刑案現場勘察
      報告、勘察採證同意書與內政部警政署刑事警察局95年9
      月25日刑紋字第0950142557號鑑驗書各1份、現場照片8張
      ），3.台中縣警察局豐原分局對被害人丁○○○住處竊案
      之現場勘察卷證（包括台中縣警察局豐原分局刑案現場勘
      察報告、勘察採證同意書與內政部警政署刑事警察局95年
      10月31日刑紋字第0950157689號鑑驗書各1份、現場照片
      影本8張），4.在被害人戊○○住處所拍攝之現場照片9張
      、內政部警政署刑事警察局96年2月2日刑紋字第09600163
      50號鑑驗書1份（戊○○住處竊案部分）等在卷可為佐證
      ；且從上開其他各方面調查所得之證據，足見被告於本院
      審理時所認罪之自白，與事實相符，亦可採為證據。
    (二)又被害人丁○○○雖於警詢時指稱其住處之鐵門有遭破壞
      ，然參警方所拍攝之現場照片影本8張，其大門門鎖並未
      發現明顯破壞痕跡，故應以被告於95年12月11日警詢時之
      自白方屬事實，亦即被告乃攀爬踰越被害人丁○○○住處
      之大門後，再從該住處內第2道門旁未上鎖之窗戶越入室
      內，而行竊得手。
    (三)綜合上述，本件事證明確，被告上開4件竊盜犯行，均足
      以認定。
二、核被告所為，關於上開犯罪事實欄一之(一)部分，係犯刑法第
    321條第1項第1、2款之毀壞門扇，於夜間侵入住宅竊盜罪；
    關於上開犯罪事實欄一之(二)部分，係犯刑法第321條1項2款
    之毀壞安全設備竊盜罪，此因益勤公司無人居住，故不另構
    成於夜間侵入有人居住之建築物竊盜之加重條件，原起訴意
    旨認其所犯為於夜間侵入住宅竊盜罪，尚有未合；關於上開
    犯罪事實欄一之(三)部分，係犯刑法第321條第1項第2款之踰
　　越門扇竊盜罪，原起訴意旨認係犯毀越安全設備竊盜罪，亦
　  有未洽；關於上開犯罪事實欄一之(四)部分，則係犯刑法第32
    1條第1項第1款之於夜間侵入住宅竊盜罪。被告就上開犯罪
    事實欄一之(一)部分，核其主動自首之情節，顯非由於情勢所
    迫，也非基於預期邀獲減輕其刑之寬典所致，本院因認應係
    出自其內心之真誠悔悟，故依刑法第62條前段之規定，減輕
    其刑。爰審酌被告犯罪之動機、目的、手段、方法、所得、
    各被害人之損失不輕、並無達成和解及其坦承犯行等一切情
    狀後，就其所犯各罪，分別量處如主文所示之刑，並定應執
    行之刑。
三、96年度偵字第8556號所移送併案審理者，因與原起訴部分為
    同一事實之關係，故本院併予審酌。
據上論斷，應依刑事訴訟法第273條之1第1項、第299條第1項前
段，刑法第321條第1項第1款、第2款、第62條前段、第51條第5
款，判決如主文。
本案經檢察官陳立偉到庭執行職務。
中　　華　　民　　國　　96　　年　　6　　 月　　27　　日
                  刑事第十二庭  法  官  莊深淵
上正本證明與原本無異。
如不服本判決，應於送達後十日內向本院提出上訴狀（須附繕本
），上訴於台灣高等法院台中分院。
                                書記官  廖碩薇
中　　華　　民　　國　　96　　年　　6　　 月　　27　　日
附錄論罪科刑法條
中華民國刑法第321條
（加重竊盜罪）
犯竊盜罪而有左列情形之一者，處6月以上、5年以下有期徒刑：
一  於夜間侵入住宅或有人居住之建築物、船艦或隱匿其內而犯
    之者。
二  毀越門扇、牆垣或其他安全設備而犯之者。
三  攜帶兇器而犯之者。
四  結夥三人以上而犯之者。
五  乘火災、水災或其他災害之際而犯之者。
六  在車站或埠頭而犯之者。
前項之未遂犯罰之。
